【裁判字號】    98,台上,891
【裁判日期】    980226
【裁判案由】    毀損
【裁判全文】
最高法院刑事判決              九十八年度台上字第八九一號
上  訴  人  甲○○
上列上訴人因毀損案件，不服台灣高等法院高雄分院中華民國九
十七年十二月十一日第二審判決（九十七年度上訴字第一七四五
號，起訴案號：台灣高雄地方法院檢察署九十五年度偵字第一五
三九四號），提起上訴，本院判決如下：
    主  文
上訴駁回。
    理  由
按刑事訴訟法第三百七十七條規定，上訴於第三審法院，非以判
決違背法令為理由，不得為之。是提起第三審上訴，應以原判決
違背法令為理由，係屬法定要件。如果上訴理由書狀並未依據卷
內訴訟資料，具體指摘原判決不適用何種法則或如何適用不當，
或所指摘原判決違法情事，顯與法律規定得為第三審上訴理由之
違法情形，不相適合時，均應認其上訴為違背法律上之程式，予
以駁回。本件原判決撤銷第一審之不當判決，改判仍論處上訴人
甲○○毀壞他人建築物罪刑。已詳敘認定犯罪事實之依據及憑以
認定之理由，並對上訴人否認犯罪之辯詞，如何不足採信，均已
依據卷內資料予以指駁說明，從形式上觀察，並無違背法令之處
。查刑事訴訟法第二百三十二條規定，犯罪之被害人得為告訴；
所謂犯罪之被害人，指因犯罪行為而直接受害之人而言。關於財
產法益被侵害時，該財產之所有權人固為直接被害人，即對於該
財產有事實上管領支配力之人，因他人之犯罪行為致其管領支配
力受有侵害者，亦屬犯罪之直接被害人，自得為告訴。本件系爭
房屋及附屬建物，經法院強制執行，由板信商業銀行承受後出售
予黃惠明，於民國九十五年三月十七日辦理所有權移轉登記予黃
惠明指定之石舜文所有。上訴人於九十五年二月間某日起至三月
二十一日止，僱請李見豐拆除上開部分建物，石舜文亦屬直接被
害人之一，自得提出告訴。況刑法第三百五十三條之毀壞他人建
築物罪，非告訴乃論之罪，不以被害人提出告訴為要件，毋論石
舜文告訴是否合法，仍無解於上訴人罪責。上訴意旨未依據卷證
資料，具體指摘原判決如何違背法令，置原判決之論敘於不顧，
徒憑己見，再為事實上之爭辯，難謂已符合首揭法定上訴要件，
其上訴違背法律上之程式，應予駁回。又本件得上訴之毀壞他人
建築物罪部分，其上訴為不合法，本院由程序上予以駁回，對於
上訴人觸犯刑法修正前牽連犯之竊盜罪部分，自無從適用審判不
可分原則，併為實體上審判，此部分既屬刑事訴訟法第三百七十
六條第二款之案件，為不得上訴第三審之案件，其上訴不合法，
應併駁回。
據上論結，應依刑事訴訟法第三百九十五條前段，判決如主文。
中    華    民    國  九十八  年    二    月  二十六  日
                      最高法院刑事第十一庭
                          審判長法官  花  滿  堂
                                法官  黃  正  興
                                法官  陳  東  誥
                                法官  林  錦  芳
                                法官  洪  昌  宏
      本件正本證明與原本無異
                                      書  記  官
中    華    民    國  九十八  年    三    月    二    日
                                                      Ｑ


司法院資訊處製作；財團法人民間司法改革基金會備份。
